【裁判字號】    89,易,786
【裁判日期】    890413
【裁判案由】    藏匿人犯等
【裁判全文】
臺灣板橋地方法院刑事判決                          八十九年度易字第七八六號
    公  訴  人  臺灣板橋地方法院檢察署檢察官
    被      告  甲○○
右列被告因藏匿人犯等案件，經檢察官提起公訴（八十九年度偵字第四一０號），本
院判決如左：
    主  文
本件免訴。
    理  由
一、公訴意旨略以：被告甲○○明知大陸地區人民非經許可，不得進入臺灣地區。竟
    夥同姓名、年籍不詳綽號「阿利」之成年男子，基於概括之犯意，連續共謀安排
    大陸人民非法進入臺灣地區工作。除由「阿利」負責規劃上岸時間及地點、上岸
    後之接運、雇主之聯絡與找尋、收容之處所等大陸人民全程偷渡進入臺灣地區事
    宜外，並由被告甲○○在岸邊以其所有Ｊ五—六二五九號自小客貨車，負責接送
    疏運至臺南、嘉義、彰化、桃園、臺北等地，轉交予雇主。其間先於民國八十八
    年十一月底，由被告甲○○駕駛前開自小客貨車在屏東縣東港鎮○○路尾，接運
    由「阿利」安排非法偷渡上岸之大陸地區人民共六人後，將之載往國道一號公路
    臺南仁德交流道及桃園南崁交流道下，轉交予雇主，使之隱匿，另於八十八年十
    二月二十六日清晨六時許，復駕駛前開自小客貨車，前往屏東縣東港鎮○○路尾
    ，接運黃金富、黃國豐、黃玉清、黃正、施瑞平、何明、李洪、陳紹義、林貽水
    、陳康永、林世忠、翁玉忠、高體長、林茂鳳等十四人，分別載往嘉義、彰化、
    臺北等地，轉交予雇主並使之隱匿，嗣於八十八年十二月二十六日下午三時許，
    被告甲○○載運林世忠、翁玉忠、高體長、林茂鳳四人，於臺北縣三重市○○路
    二二二號前道路等候雇主接運時，為警當場查獲。案經桃園縣警察局龜山分局報
    告偵辦。因認被告甲○○涉嫌違反臺灣地區與大陸地區人民關係條例第十五條第
    一款之規定，而犯同條例第七十九條第一項之罪嫌，及刑法第一百六十四條第一
    項之使犯人隱避罪嫌。
二、按案件曾經判決確定者，應諭知免訴之判決，刑事訴訟法第三百零二條第一款定
    有明文。又訴訟上所謂一事不再理之原則，關於實質上一罪或裁判上一罪，亦均
    有其適用，最高法院六十年臺非字第七七號著有判例。又同一案件經判決確定者
    ，應諭知免訴之判決，刑事訴訟法第二百九十四條第一款規定自明，縱令後之起
    訴事實較之確定判決之事實，有減縮或擴張之情事，仍不失為同一事件；且此項
    原則關於實質上一罪或裁判上一罪均有適用，其一部分之犯罪事實曾經判決確定
    者，其效力當然及於全部，故檢察官復將其他部分重行起訴，亦應諭知免訴之判
    決，最高法院著有三十年上字第二二四四號判例及四十九年臺非字第二十號判例
    可稽。
三、經查，被告甲○○前因與莊坤來、蔡福居三人均明知林云珠、方欽、王連忠、林
    斯英、柯雪明五人係大陸地區人民，竟與綽號「阿龍」之不詳姓名男子，共同基
    於違反臺灣地區與大陸地區人民關係條例、藏匿人犯之犯意連絡，未經依法定程
    序向主管機關申請許可，即透過「阿龍」安排以每人各支付人民幣三萬三千元之
    代價，先於大陸地區之福建省平潭搭漁船出港，航行至臺灣地區外海後，再以改
    搭塑膠筏船方式，非法入境臺灣地區屏東縣東港鎮○○路德進橋處附近，「阿龍
    」再以新臺幣（下同）五萬元之代價雇用莊坤來，將該等大陸地區人民運送至臺
    北地區某預定處所工作並予藏匿之事宜，莊坤來另以二萬元代價雇用被告甲○○
    ，負責駕車載運工作，並商請蔡福居押車幫忙運送及電話連絡事宜，嗣於八十九
    年一月十五日凌晨五時五十分許，被告甲○○駕駛牌號Ｊ五─六二五九號廂型車
    附載莊坤來、蔡福居，前往運載林云珠、方欽、王連忠、林斯英、柯雪明準備北
    上至預定工作處所，途經屏東縣新園鄉雙園大橋北上車道時，為警當場查獲，經
    臺灣屏東地方法院審理結果認被告甲○○係違反臺灣地區與大陸地區人民關係條
    例第十五條第一款之規定，應依同法第七十九條第一項之規定論處，以及犯刑法
    第一百六十四條第一項之藏匿人犯罪；被告所犯上開二罪名間，具有方法結果之
    牽連關係，依刑法第五十五條規定，從一重之上開臺灣地區與大陸地區人民關係
    條例第七十九條第一項處斷，而於八十九年三月二十二日判決「甲○○共同使大
    陸地區人民非法進入臺灣地區，處有期徒刑陸月，緩刑參年」，並於八十九年四
    月二十四日確定等情，此有卷附臺灣屏東地方法院於八十九年五月二十四日以屏
    院正刑字第一五０三一號函暨所附之該院八十九年三月二十二日八十九年度易字
    第二七二號判決正本一件可稽（見本院卷）。因被告上揭經臺灣屏東地方法院判
    決有罪確定之犯罪時間係「八十九年一月十五日」，而本件公訴人起訴被告之犯
    罪時間係「八十八年十一月底至十二月二十六日」，二者之時間緊接，犯罪構成
    要件相同，衡情被告應係基於概括之犯意反覆為上開使大陸地區人民非法進入臺
    灣地區與藏匿人犯之罪，即被告就本件公訴事實與前開經臺灣屏東地方法院判決
    確定之事實，應具有連續犯之關係，是揆諸首揭說明，就裁判上一罪其一部分之
    犯罪事實曾經判決確定者，其效力當然及於全部，故檢察官復將其他部分重行起
    訴，本院應就其他部分（即本案部分）不經言詞辯論逕為免訴之諭知。
據上論斷，應依刑事訴訟法第三百零二條第一款、第三百零七條，判決如主文。
本案經檢察官李海龍到庭執行職務。
中      華      民      國    八十九    年      五      月    二十九    日
                                臺灣板橋地方法院刑事第四庭
                                    法  官  許必奇
右正本證明與原本無異。
如不服本判決，應於判決送達後十日內向本院提出上訴狀 (應附繕本) ，上訴於
臺灣高等法院。
                                    書記官  高玉彬
中      華      民      國    八十九    年      六      月       一     日


司法院資訊處製作；財團法人民間司法改革基金會備份。
